臺灣板橋地方法院刑事判決　　　　　　　　　　　　　九十三年度易字第六三七號
　　公　訴　人　臺灣板橋地方法院檢察署檢察官
　　被　　　告　甲○○
右列被告因傷害案件，經檢察官提起公訴（九十三年度偵字第九九二九號），本院判
決
如左：
    主  文
甲○○傷害人之身體，處拘役肆拾日，如易科罰金，以參佰元折算壹日。
    犯罪事實
一、甲○○係在臺北縣板橋市○○○路一三九號三樓之「戰略高手」網路咖啡廳內擔
　　任服務生之工作，於民國九十三年四月八日下午一時二十分許，在前址，因顧客
    乙○○為更改消費時間問題，而與櫃臺服務生黃惠英即其女友發生爭執，甲○○
    亦趨前與乙○○理論，甲○○因不滿遭乙○○辱罵，遂基於普通傷害之犯意，徒
    手毆打乙○○，致乙○○受有左眼周圍瘀傷、嘴唇黏膜裂傷之傷害。
二、案經乙○○訴由臺北縣政府警察局板橋分局報請台灣板橋地方法院檢察署檢察官
    偵查起訴。
    理  由
一、訊據被告甲○○對於右揭事實坦承不諱，核與證人乙○○於警訊中及本院審理時
    中證述之情節相符，被害人乙○○受有事實欄所載之傷害，並有亞東紀念醫院診
    斷證明書一紙在卷可稽，本事證已甚明確，被告犯行堪以認定。
二、核被告甲○○所為，係犯刑法第二百七十七條第一項前段之傷害罪。被告雖提出
    三軍總醫院附設民眾診療服務處之診斷證明書一紙，證明其曾罹患「疑似氣質性
    腦症」之疾病，謂其係因上開腦部傷害而具有攻擊性云云，然經本院函請亞東紀
    念醫院鑑定結果，認為「被告甲○○之情緒突發暴躁失控狀況，依其目前病史所
    示，應非屬於精神分裂症或躁鬱症等重大功能性精神疾病，被告甲○○於案發行
    為時之精神狀態，不足以證明係因其「疑似器質性腦症」造成行為失控所致，故
    不適用精神耗弱或心神喪失」等情，此有該院九十三年十月十四日之精神鑑定報
    告書一件附卷可稽，是被告上開辯解，顯非可採。爰審酌被告犯罪之動機、目的
    、手段、被害人所受傷勢尚非甚重、暨被告犯罪後尚能坦承犯行，惟迄未能與被
    害人達成和解等一切情狀，處如主文所示之刑，併諭知易科罰金之折算標準，以
    資懲儆。
據上論斷，應依刑事訴訟法第二百九十九條第一項前段，刑法第二百七十七條第一項
、第四十一條第一項前段，罰金罰鍰提高標準條例第一條前段、第二條，判決如主文
。
本案經檢察官陳鴻濤到庭執行職務。
中　　　華　　　民　　　國　　九十三　　年　　 十一 　　月　　 十七 　　日
                              臺灣板橋地方法院刑事第九庭
                                  審判長法  官  胡堅勤
                                        法  官  李君豪
                                        法  官  王瑜玲
右正本證明與原本無異。
如不服本判決應於送達後十日內向本院提出上訴狀。
                                        書記官  吳詩琳
中　　　華　　　民　　　國　　九十三　　年　　 十一 　　月　　 十八 　　日
附錄本案論罪科刑法條全文：
中華民國刑法第二百七十七條
(普通傷害罪)
傷害人之身體或健康者，處三年以下有期徒刑、拘役或一千元以下罰金。
犯前項之罪因而致人於死者，處無期徒刑或七年以上有期徒刑；致重傷者，處三年以
上十年以下有期徒刑。
